【裁判字號】    97,易,928
【裁判日期】    970918
【裁判案由】    竊盜
【裁判全文】
臺灣高雄地方法院刑事判決               97年度易字第928號
公  訴  人  臺灣高雄地方法院檢察署檢察官
被      告  丁○○
上列被告因竊盜案件，經檢察官提起公訴（97年度偵字第17628
號），本院依通常程序審理，因被告於準備程序進行中就被訴事
實為有罪之陳述，經告知簡式審判程序之旨，並聽取檢察官及被
告等意見後，經本院合議庭裁定由受命法官獨任進行簡式審判程
序，本院判決如下：
    主  文
丁○○竊盜，累犯，處有期徒刑肆月。又竊盜，累犯，處有期徒
刑肆月。又於夜間侵入住宅竊盜，累犯，處有期徒刑壹年。應執
行有期徒刑壹年陸月。
    事  實
一、丁○○前於民國（下同）94年間因竊盜案件，經本院以94年
    度易字第721 號判決有期徒刑8 月確定，甫於96年4 月1 日
    縮刑期滿出監。詎仍不知悔改，基於為自己不法所有之意圖
    ，乘無人注意之際，分別為下列竊盜犯行：（一）於97年6
    月16日4 時15分許，在高雄市○○區○○街與重慶街口，手
    持路邊之石塊砸破甲○○所有之車牌號碼WQ－2678號自小客
    車車窗（毀損部分未據告訴），進入車內竊取新臺幣（下同
    ）70元，得手後立即離去現場。（二）又於同日4 時30分許
    ，在高雄市○○區○○街209 號騎樓處，手持路邊之石塊砸
    破丙○○所有之車牌號碼GF－5212號自小客車左後車窗（毀
    損部分未據告訴），進入車內竊取約1500元，得手後迅速逃
    離現場。（三）再於同日4 時45分許，在高雄市○○區○○
    街205 號門外，手持路邊之石塊砸破乙○○所有之車牌號碼
    ZP－0957號自小客車車窗（毀損部分未據告訴），進入車內
    取得乙○○位於天津街205 號住處之鑰匙後，於同日將近5
    時之前，以該鑰匙開啟乙○○住處門鎖，侵入屋內竊取乙○
    ○所有之三星牌手機1 支、總統紀念銀幣、龍銀幣各1 枚、
    佛像玉佩1 個、銀項鍊1 條、紅寶石戒子、綠玉戒子、鑽石
    戒子各1 只、手錶6 支、現金2 萬2000元等物（合計約79萬
    9000元），得手後立刻離開現場。嗣97年6 月18日16時許員
    警循線於高雄市三民區○○○路221 號之佳宏飯店517 室內
    逮捕丁○○，獲悉上情。
二、案經高雄市政府警察局三民第一分局報告臺灣臺北地方法院
    檢察署檢察官偵查起訴。
    理  由
一、按本件被告丁○○所犯係死刑、無期徒刑、最輕本刑為3 年
    以上有期徒刑以外之罪，其於本院審理時就前揭被訴事實為
    有罪之陳述，經本院告知簡式審判程序之旨，並聽取被告與
    公訴人之意見後，認無不得或不宜改依簡式審判程序進行之
    處，爰依刑事訴訟法第273 條之1 第1 項，裁定本件改行簡
    式審判程序，合先敘明。
二、訊據被告對於前開犯罪事實，均坦承不諱（見本院卷第43頁
    、第50頁），核與被害人甲○○、丙○○、乙○○於警詢之
    指述相符（見警卷第20頁至第21頁、第29頁至第31頁、第24
    頁至第26頁），並有扣押筆錄及扣押物品目錄表各1 份、贓
    物認領保管單1 紙、照片9 張可稽（見警卷第46頁至第48頁
    、第55頁至第56頁、第62頁、第76頁至第84頁），足認被告
    自白與事實相符，被告犯行，洵堪認定，應依法論科。
二、核被告所為犯罪事實（一）（二）部分，係各犯刑法第320
    條第1 項之竊盜罪，犯罪事實（三）部分，係犯同法第321
    條第1 項第1 款於夜間侵入住宅之加重竊盜罪。被告先後3
    次竊盜行為，犯意各別，行為互殊，應分論併罰。又被告甫
    於96年4 月1 日受有期徒刑執行完畢，有台灣高等法院被告
    前案紀錄表在卷可查，是其前受有期徒刑執行完畢後，5 年
    內故意再各犯本件法定刑為有期徒刑以上刑之罪，均為累犯
    ，各應依刑法第47條第1 項規定加重其刑。爰審酌被告不思
    以己力正當謀生，反圖不勞而獲，任意竊取他人財物，行為
    誠有不該，惟考量被告所竊財物，或價值非鉅，或業已由被
    害人領回，實質損害尚屬輕微，且被告犯後尚能坦承犯行等
    一切情狀，就其所犯上開3 罪，各量處如主文所示之刑，並
    定其應執行刑，以資懲儆。另被告於夜間侵入住宅竊盜所用
    之鑰匙，係被告自乙○○所有之自小客車內取得，要非被告
    所有之物。而扣案之現金1 萬6000元，雖為被告所有之財物
    ，惟扣案時間為97年6 月18日，距被告犯本件3 次竊盜罪，
    已有2 日之久，且被告陳稱其竊自乙○○之現金2 萬5 千元
    ，除已花費部分外，均已於派出所歸還乙○○等語，是尚無
    證據證明扣案之現金1 萬6000元與本案之犯罪事實有何關連
    ，爰均不予宣告沒收，附此敘明。
據上論斷，應依刑事訴訟法第299 條第1 項前段、第273 條之1
第1 項，刑法第320 條第1 項、第321 條第1 項第1 款、第47條
第1 項、第51條第5 款，刑法施行法第1 條之1，判決如主文。
本案經檢察官戊○○到庭執行職務
中    華    民    國    97    年    9     月    18    日
                  刑事第十九庭  法  官  施盈志
以上正本證明與原本無異。
如不服本判決應於收受本判決後10日內向本院提出上訴書狀，並
應敘述具體理由，如未敘述上訴理由者，應於上訴期間屆滿後20
日內補提理由書狀於本院（均須按他造當事人之人數附繕本）「
切勿逕送上級法院」。
中    華    民    國    97    年    9     月    18    日
                                書記官  林雅婷


司法院資訊處製作；財團法人民間司法改革基金會備份。
